臺灣高等法院民事判決
110年度重上字第505號
上  訴  人  陳素秋  

訴訟代理人  盧美如律師
被 上訴 人  陳信強  
            林淑華  
            謝家嘉  
共      同
訴訟代理人  顏碧志律師
複 代理 人  江宇軒律師
上列當事人間請求終止信託關係等事件，上訴人對於中華民國11
0年4月9日臺灣桃園地方法院109年度重訴字第347號第一審判決
提起上訴，並為訴之追加，本院於111年9月20日言詞辯論終結，
判決如下： 
    主  文
上訴及追加之訴並追加部分假執行聲請均駁回。
第二審（含追加之訴）訴訟費用由上訴人負擔。
    事實及理由
壹、程序方面：
　　按第二審訴之變更或追加，非經他造同意，不得為之。但請
    求之基礎事實同一者，不在此限，民事訴訟法第446條第1項
    、第255條第1項第2款定有明文。上訴人在原審先位聲明依
    民法第92條第1項、第767條第1項、第179條、第72條、第24
    4條第1項、第2項、第4項、信託法第5條第2款、第3款、第6
    3條第1項、第22條、第18條第1項、第2項第1款、第23條、
    第34條、第35條第1項、第3項規定請求（見原審卷一第10至
    12、260、263頁，原審卷二第22頁），備位聲明依民法第92
    條第1項、第767條第1項、第179條、第184條第1項後段、信
    託法第5條第2款、第3款、第63條第1項、第23條、第35條第
    1項、第3項規定請求（見原審卷一第264、265頁），嗣於本
    院就先位聲明、備位聲明均追加民法第114條規定為請求權
    基礎（見本院卷第121、122頁），其訴雖有追加，惟追加之
    訴與原訴所涉及上訴人於民國106年3月28日將桃園市○○區○○
    段000地號土地（下稱系爭土地）所有權以信託為原因移轉
    登記予被上訴人之基礎事實同一，核與前揭規定相符，應予
    准許。
貳、實體方面： 
一、上訴人主張：伊與陳運亭為夫妻，陳運亭於78年間將其購買
    之系爭土地借名登記予伊名下，伊於86年間就系爭土地設定
    存續期間永久之地上權予陳運亭（下稱系爭地上權）。被上
    訴人陳信強（下直稱其名）為葉福記建設有限公司負責人，
    先以假名陳元智接近陳運亭，於陳運亭拒絕陳信強之合建提
    議後，陳信強即私下找智識水準嚴重不足之伊，表示可以幫
    忙尋找買家購買系爭土地，並由里長洪嘉仁作為仲介人取信
    於伊。陳信強先向伊表示找到買家喬莉芸，未久陳信強向伊
    表示與喬莉芸之買賣破局，惟陳信強願以相同條件購買系爭
    土地，伊不疑有他，同意以新臺幣（下同）660萬元出售系
    爭土地，並約定伊實拿140萬元，陳信強則給付陳運亭300萬
    元、土地增值稅200萬元及仲介費20萬元，塗銷系爭地上權
    部分由陳信強另找陳運亭洽談。陳信強以信託方式取得系爭
    土地所有權後，未經伊同意，於107年1月10日將系爭土地預
    告登記予被上訴人林淑華（下直稱其名），並於同日在系爭
    土地上分別設定擔保債權總額750萬元、債權額比例2分之1
    之最高限額抵押權予林淑華、被上訴人謝家嘉（下直稱其名
    ），另對陳運亭提出塗銷系爭地上權訴訟，伊方知陳信強玩
    兩面手法，並致伊受有750萬元損害。爰先位依民法第92條
    第1項、第114條、第767條第1項、第179條、第72條、第244
    條第1項、第2項、第4項、信託法第5條第2款、第3款、第63
    條第1項、第22條、第18條第1項、第2項第1款、第23條、第
    34條、第35條第1項、第3項規定，求為命⑴陳信強應將系爭
    土地之所有權移轉登記予以塗銷，回復為伊所有。⑵林淑華
    應將系爭土地由桃園市中壢地政事務所於107年1月8日以平
    壢登跨字第450號收件、登記日期為107年1月10日，所為之
    預告登記（下稱系爭預告登記）予以塗銷。⑶陳信強與林淑
    華間就系爭土地於107年1月5日所為設定擔保總金額750萬元
    、債權額比例2分之1之債權行為，及於107年1月10日所為最
    高限額抵押權設定登記之物權行為均應予撤銷。⑷林淑華應
    將系爭土地於107年1月10日以平壢登跨字第440號所設定之
    最高限額抵押權登記（下稱系爭抵押權登記）予以塗銷。⑸
    陳信強與謝家嘉間就系爭土地於107年1月5日所為設定擔保
    總金額750萬元、債權額比例2分之1之債權行為，及於107年
    1月10日所為最高限額抵押權設定登記之物權行為均應予撤
    銷。⑹謝家嘉應將系爭抵押權登記予以塗銷之判決。備位依
    民法第92條第1項、第114條、第767條第1項、第179條、第1
    84條第1項後段、信託法第5條第2款、第3款、第63條第1項
    、第23條、第35條第1項、第3項規定，求為命⑴陳信強應將
    系爭土地之所有權移轉登記予以塗銷，回復為伊所有。⑵陳
    信強應給付伊750萬元，及自109年12月10日民事準備狀繕本
    送達之翌日起至清償日止，按年息5％計算利息之判決。
二、被上訴人則以：上訴人與陳信強係因系爭土地買賣時土地增
    值稅過高無法移轉，遂另行約定信託，該信託行為並無違反
    公共秩序或善良風俗，亦非以進行訴訟為主要目的。陳信強
    並無任何詐欺情事，上訴人依民法第92條規定撤銷合約書（
    下稱系爭合約書）、106年2月3日同意書（下稱106年同意書
    ）、信託契約書（下稱系爭信託契約）及107年1月5日同意
    書（下稱107年同意書）之意思表示，顯無理由，亦已罹於
    除斥期間。信託法第63條第1項為任意規定，當事人得合意
    排除適用，依系爭信託契約第2條第3項約定，上訴人自不得
    片面終止系爭信託契約。上訴人與陳信強間之信託目的既為
    「管理、處分信託土地所有權」，則陳信強依信託本旨即有
    處分權限，陳信強將信託財產設定系爭預告登記、系爭抵押
    權登記予林淑華與謝家嘉，自無違反信託本旨可言。信託法
    第23條及第35條之義務人皆為「受託人」，林淑華及謝家嘉
    並非信託關係之受託人，上訴人自不得依上規定對林淑華及
    謝家嘉有所主張。系爭土地之所有人為陳信強，而非上訴人
    ，上訴人無從行使民法第767條第1項之物上請求權，林淑華
    及謝家嘉受系爭預告登記及系爭抵押權登記，均有對價關係
    及法律上原因，並無不當得利可言等語，資為抗辯。
三、本件經原審判決駁回上訴人之訴，上訴人不服提起上訴，並
    上訴聲明：⑴原判決關於駁回上訴人後開第2項之訴部分廢棄
    。⑵⒈先位聲明：①陳信強應將系爭土地之所有權移轉登記予
    以塗銷，回復為上訴人所有。②林淑華應將系爭預告登記予
    以塗銷。③陳信強與林淑華間就系爭土地於107年1月5日所為
    設定擔保總金額750萬元、債權額比例2分之1之債權行為，
    及於107年1月10日所為最高限額抵押權設定登記之物權行為
    均應予撤銷。④林淑華應將系爭抵押權登記予以塗銷。⑤陳信
    強與謝家嘉間就系爭土地於107年1月5日所為設定擔保總金
    額750萬元、債權額比例2分之1之債權行為，及於107年1月1
    0日所為最高限額抵押權設定登記之物權行為均應予撤銷。⑥
    謝家嘉應將系爭抵押權登記予以塗銷。⑦願供擔保，請准宣
    告假執行。⒉備位聲明：①陳信強應將系爭土地之所有權移轉
    登記予以塗銷，回復為上訴人所有。②陳信強應給付上訴人7
    50萬元，及自109年12月10日民事準備狀繕本送達之翌日起
    至清償日止，按年息5％計算之利息。③願供擔保，請准宣告
    假執行。被上訴人則答辯聲明：⑴上訴及追加之訴均駁回。⑵
    如受不利之判決，願供擔保請准宣告免為假執行。
四、兩造不爭執之事實：
  ㈠上訴人因系爭土地與陳信強接洽，並簽立系爭合約書、106年
    同意書、系爭信託契約及107年同意書（見本院卷第296頁）
    。
　㈡陳信強已給付上訴人140萬元（見本院卷第296頁）。
　㈢陳信強對上訴人提出刑事詐欺、背信告訴，經臺灣新北地方
    檢察署（下稱新北地檢署）檢察官以109年度偵字第28783號
    為不起訴處分，陳信強聲請再議，經臺灣高等檢察署以110
    年度上聲議字第3763號駁回再議確定，並有前開字號不起訴
    處分書、處分書可證（見本院卷第91至97、195至199頁）。
　㈣陳信強對陳運亭提起塗銷系爭地上權訴訟，經原法院108年度
    訴字第1899號判決駁回陳信強之訴，陳信強提起上訴，經本
    院110年度上易字第229號判決駁回上訴，陳信強提起第三審
    上訴，經最高法院111年度台上字第1226號裁定駁回上訴確
    定，並有本院110年度上易字第229號判決、最高法院111年
    度台上字第1226號裁定可證（見本院卷第231至238、347至3
    49頁）。
五、得心證之理由：
　㈠上訴人依民法第92條第1項、第114條規定，請求陳信強塗銷
    系爭土地之所有權移轉登記，有無理由？
　⒈上訴人主張：陳信強多次以詐術誘騙伊簽訂伊智識水準無法
    理解之系爭合約書、106年同意書、系爭信託契約及107年同
    意書云云。被上訴人則辯稱：陳信強並無任何詐欺情事，上
    訴人撤銷意思表示亦已罹於除斥期間等語。　
　⒉經查，證人洪嘉仁於偵查中證稱：當初是伊介紹陳信強向上
    訴人買系爭土地，伊是里長，上訴人是社區里民，上訴人拿
    桃園市環保局罰單找伊，得知系爭土地被放置廢棄物，伊建
    議設置鐵皮圍牆，但上訴人沒錢做鐵皮圍牆，所以問伊可否
    找人來買系爭土地，伊把出售資訊放在里長群組上，陳信強
    直接與上訴人聯絡，上訴人、陳信強於106年2月簽約時是借
    用伊里辦公室簽約，介紹及簽約時上訴人未曾表示系爭土地
    真正所有權人是陳運亭，上訴人只是借名登記名義人等語綦
    詳（見新北地檢署109年度偵字第28783號卷第74頁正、反面
    ）。上訴人於警詢時陳稱：一開始是陳信強偕同喬莉芸於10
    5年12月28日跟伊簽立土地買賣契約書，於106年2月3日、同
    月7日都是陳信強自己來，共支付140萬元，後來就告訴伊說
    喬莉芸不買了，變成是陳信強要買，跟陳信強簽立之合約書
    在金額下方有簽名及押日期，是為了確認伊有拿到錢等語（
    同上偵卷第27頁）。陳信強於警詢時陳稱：伊於106年2月3
    日與上訴人簽約購買系爭土地，當時約定以160萬元成交（
    含20萬元仲介費），於107年1月5日付清，另外200萬元增值
    稅亦要伊承擔，另外設定約300萬元地上權事情亦要伊處理
    ，因地上權事情尚未處理完畢，且增值稅金額太高，故雙方
    協議以信託方式登記伊名下等語（同上偵卷第28頁反面）。
    核與系爭合約書記載：「甲方：陳素秋乃桃園市○○區○○段00
    0地號地主…，茲出售上述土地予乙方：陳信強先生…，雙方
    同意以新臺幣壹佰肆拾萬，另由乙方支付仲介費貳拾萬元整
    ，另增值稅約新臺幣貳佰萬元整亦由乙方支付…，於之前因
    增值稅問題，同意先行信託給乙方：陳信強先生全權處理…
    」等語（見原審卷一第201頁），106年同意書記載：「立同
    意書人陳素秋小姐為就坐落桃園市○○區○○段000地號土地一
    筆，出售予陳信強先生乙事…，其同意事項如后：一、該筆
    土地於民國106年間已收取全部價金無誤，立同意書人同意
    陳信強先生將該筆土地買賣行為以信託方式登記全權交付買
    方陳信強先生處理地上權登記。…」等語（見原審卷一第203
    頁）相符。另上訴人於105年12月28日與喬莉芸簽立之土地
    買賣契約書第3條約定：「本買賣總價款，雙方議定為新臺
    幣陸佰陸拾萬元整。此為成交價格，賣方實拿壹佰肆拾萬（
    賣清）」，第9條第9項約定：「本件因有地上權登記，故賣
    方主張賣清，實拿壹佰肆拾萬元，所有稅費及清理費用均由
    買方自行處理」等語（見本院卷第433、439頁）。
　⒊由上可知，系爭土地被放置廢棄物，上訴人收到桃園市環保
    局罰單後請里長即證人洪嘉仁找人來買系爭土地，陳信強經
    證人洪嘉仁介紹後，本由喬莉芸購買，其後喬莉芸不買而改
    由陳信強以相同條件向上訴人購買，而因系爭土地存在系爭
    地上權，且增值稅達200萬元，上訴人、陳信強乃約定上訴
    人實拿買賣價金140萬元，系爭土地並以信託方式登記在陳
    信強名下。故由前述簽約過程，實難認陳信強有何故意示以
    不實之事，令上訴人陷於錯誤而為簽立系爭合約書、106年
    同意書、系爭信託契約及107年同意書之意思表示，自不能
    謂陳信強有何詐欺上訴人情事。是上訴人依民法第92條第1
    項、第114條規定，請求陳信強塗銷系爭土地之所有權移轉
    登記，自非有據。
  ㈡上訴人依信託法第5條第2款、第3款規定，請求陳信強塗銷系
    爭土地之所有權移轉登記，有無理由？　　
　⒈按信託行為，有左列各款情形之一者，無效：二、其目的違
    反公共秩序或善良風俗者。三、以進行訴願或訴訟為主要目
    的者，信託法第5條第2款、第3款分別定有明文。
　⒉上訴人又主張：伊簽立之106年同意書記載：「…立同意書人
    同意陳信強先生將該筆土地買賣行為以信託方式登記全權交
    付買方陳信強先生處理地上權登記。…又該筆土地現有之地
    上權登記，概由買方陳信強先生委託律師辦理塗銷地上權訴
    訟且立同意書人無條件全力協助配合」等語，另陳信強提起
    塗銷系爭地上權訴訟後，將信託期間自原訂之3年延長成15
    年，足認該信託行為係以進行訴訟為主要目的云云。被上訴
    人則辯稱：上訴人、陳信強係因系爭土地買賣時增值稅過高
    ，遂另行約定信託，該信託行為並未違反公共秩序或善良風
    俗，亦非以進行訴訟為主要目的等語。
　⒊經查，系爭合約書記載：「…另增值稅約新臺幣貳佰萬元整亦
    由乙方支付…，於之前因增值稅問題，同意先行信託給乙方
    ：陳信強先生全權處理…」等語（見原審卷一第201頁），業
    已表明係因增值稅問題，乃將系爭土地以信託方式登記在陳
    信強名下，甚為明確。至106年同意書固記載：「立同意書
    人同意陳信強先生將該筆土地買賣行為以信託方式登記全權
    交付買方陳信強先生處理地上權登記」等語（見原審卷一第
    203頁），但未有「因而」、「故」等字樣，是「立同意書
    人同意陳信強先生將該筆土地買賣行為以信託方式登記」、
    「全權交付買方陳信強先生處理地上權登記」僅係將二事併
    列一起，尚難認相互間有何因果關連。況且，系爭土地於10
    6年3月28日辦理信託登記至陳信強名下，但陳信強係於108
    年9月9日對陳運亭提起塗銷系爭地上權訴訟（見原法院108
    年度訴字第1899號卷第3頁收狀戳），如陳信強辦理信託登
    記目的係為對陳運亭提起塗銷系爭地上權訴訟，兩者時間怎
    會相差達2年5個月？不符常情。再者，上訴人、陳信強係於
    106年8月4日將信託期間自原訂之3年延長成15年，有土地信
    託內容變更契約書可憑（見原審卷一第209、211頁），亦非
    在陳信強108年9月9日對陳運亭提起塗銷系爭地上權訴訟之
    後。準此，系爭土地以信託方式登記在陳信強名下不能認係
    以進行訴訟為主要目的，而因增值稅問題將系爭土地以信託
    方式登記在陳信強名下，亦難謂其目的違反公共秩序或善良
    風俗，與信託法第5條第2款、第3款所定要件未合。故上訴
    人依信託法第5條第2款、第3款規定，請求陳信強塗銷系爭
    土地之所有權移轉登記，實難憑採。
　㈢上訴人依信託法第63條第1項、民法第767條第1項、第179條
    、第72條規定，請求陳信強塗銷系爭土地之所有權移轉登記
    ，有無理由？　　
　⒈上訴人另主張：伊於起訴前寄發存證信函予陳信強表達終止
    系爭信託契約之意思表示，復以民事起訴暨調查證據聲請狀
    繕本送達陳信強再次為終止系爭信託契約之意思表示，依信
    託法第63條第1項規定系爭信託契約已經伊合法終止云云。
    被上訴人則辯稱：信託法第63條第1項為任意規定，當事人
    得合意排除適用，依系爭信託契約第2條第3項約定，上訴人
    不得片面終止系爭信託契約等語。
  ⒉按信託利益全部由委託人享有者，委託人或其繼承人得隨時
    終止信託，信託法第63條第1項著有規定。又信託法第63條
    第1項並非強制規定，基於契約自由原則，當事人得為排除
    信託法第63條第1項適用之特別約定（最高法院105年度台上
    字第1847號判決參照）。經查，系爭信託契約第2條第3款約
    定：「委託人或其繼承人，非經受託人全體同意，不得終止
    本契約」（見原審卷一第213頁），可認上訴人、陳信強已
    為排除信託法第63條第1項規定適用之特別約定，則上訴人
    於109年6月4日以三重五常郵局第76號存證信函對陳信強為
    終止系爭信託契約之意思表示（見原審卷一第97、98頁），
    並於民事起訴暨調查證據聲請狀對陳信強為終止系爭信託契
    約之意思表示（見原審卷一第9頁），均不生終止系爭信託
    契約之效力。再者，系爭土地於106年3月28日辦理信託登記
    至陳信強名下，上訴人已非系爭土地之所有權人，自無從依
    民法第767條第1項規定對陳信強有所請求，而系爭土地信託
    登記至陳信強名下係基於系爭信託契約，並非無法律上原因
    ，陳信強對上訴人亦無不當得利問題，另系爭信託契約亦難
    認有何背於公共秩序或善良風俗情事。從而，上訴人依信託
    法第63條第1項、民法第767條第1項、第179條、第72條規定
    ，請求陳信強塗銷系爭土地之所有權移轉登記，亦非有理。
　㈣上訴人依信託法第22條、第18條第1項、第2項第1款、第23條
    、第34條、第35條第1項、第3項、民法第244條第1項、第2
    項、第4項、第767條第1項、第179條規定，請求林淑華塗銷
    系爭預告登記，林淑華、謝家嘉塗銷系爭抵押權登記，撤銷
    陳信強與林淑華、謝家嘉間之債權行為及物權行為，有無理
    由？
　⒈按受託人應依信託本旨，以善良管理人之注意，處理信託事
    務；受託人違反信託本旨處分信託財產時，受益人得聲請法
    院撤銷其處分；前項撤銷權之行使，以有左列情形之一者為
    限，始得為之：一、信託財產為已辦理信託登記之應登記或
    註冊之財產權者；受託人因管理不當致信託財產發生損害或
    違反信託本旨處分信託財產時，委託人、受益人或其他受託
    人得請求以金錢賠償信託財產所受損害或回復原狀，並得請
    求減免報酬；受託人不得以任何名義，享有信託利益。但與
    他人為共同受益人時，不在此限；受託人除有左列各款情形
    之一外，不得將信託財產轉為自有財產，或於該信託財產上
    設定或取得權利：一、經受益人書面同意，並依市價取得者
    。二、由集中市場競價取得者。三、有不得已事由經法院許
    可者；受託人違反第1項之規定，使用或處分信託財產者，
    委託人、受益人或其他受託人，除準用第23條規定外，並得
    請求將其所得之利益歸於信託財產；於受託人有惡意者，應
    附加利息一併歸入，信託法第22條、第18條第1項、第2項第
    1款、第23條、第34條、第35條第1項、第3項分別規定明確
    。
　⒉經查，系爭信託契約第2條約定：「信託目的：管理、處分信
    託土地所有權」（見原審卷一第213頁），107年同意書記載
    ：「立同意書人（即委託人）陳素秋同意受託人陳信強就下
    列不動產設定抵押予林淑華、謝家嘉，設定金額新臺幣柒佰
    伍拾萬元整，並同意同時辦理預告登記給予林淑華。不動產
    標示：土地：桃園市○○區○○段000地號…」（見原審卷一第23
    5頁），足認陳信強有管理、處分系爭土地之權限，且上訴
    人已同意陳信強就系爭土地辦理系爭預告登記予林淑華，設
    定系爭抵押權登記予林淑華、謝家嘉。則陳信強將系爭土地
    辦理系爭預告登記予林淑華，設定系爭抵押權登記予林淑華
    、謝家嘉，自難認有何違反信託本旨處分信託財產之情事，
    另陳信強辦理系爭預告登記、設定系爭抵押權登記係經受益
    人即上訴人書面同意，即未違反信託法第35條第1項規定，
    亦不能謂有何民法第244條所定詐害債權之情事，另系爭土
    地於106年3月28日辦理信託登記至陳信強名下，上訴人已非
    系爭土地之所有權人，不能依民法第767條第1項規定對被上
    訴人有所請求，而辦理系爭預告登記、設定系爭抵押權登記
    係基於陳信強與林淑華、謝家嘉間之不動產借款契約（見原
    審卷一第219至223頁），亦無不當得利情形。是以，上訴人
    依信託法第22條、第18條第1項、第2項第1款、第23條、第3
    4條、第35條第1項、第3項、民法第244條第1項、第2項、第
    4項、第767條第1項、第179條規定，請求林淑華塗銷系爭預
    告登記，林淑華、謝家嘉塗銷系爭抵押權登記，撤銷陳信強
    與林淑華、謝家嘉間之債權行為及物權行為，並非可採。
　㈤上訴人依信託法第23條、第35條第1項、第3項、民法第184條
    第1項後段規定，請求陳信強賠償750萬元，有無理由？　
　⒈按受託人因管理不當致信託財產發生損害或違反信託本旨處
    分信託財產時，委託人、受益人或其他受託人得請求以金錢
    賠償信託財產所受損害或回復原狀，並得請求減免報酬；受
    託人除有左列各款情形之一外，不得將信託財產轉為自有財
    產，或於該信託財產上設定或取得權利：一、經受益人書面
    同意，並依市價取得者。二、由集中市場競價取得者。三、
    有不得已事由經法院許可者；受託人違反第1項之規定，使
    用或處分信託財產者，委託人、受益人或其他受託人，除準
    用第23條規定外，並得請求將其所得之利益歸於信託財產；
    於受託人有惡意者，應附加利息一併歸入；故意以背於善良
    風俗之方法，加損害於他人者，負損害賠償責任，信託法第
    23條、第35條第1項、第3項、民法第184條第1項後段分別規
    定甚明。
　⒉經查，陳信強辦理系爭預告登記、設定系爭抵押權登記難認
    有何違反信託本旨處分信託財產情事，且未違反信託法第35
    條第1項規定，已如前述，亦不能謂係故意以背於善良風俗
    之方法，加損害於上訴人。故上訴人依信託法第23條、第35
    條第1項、第3項、民法第184條第1項後段規定，請求陳信強
    賠償750萬元，亦非有據。
六、綜上所述，上訴人先位依民法第92條第1項、第767條第1項
    、第179條、第72條、第244條第1項、第2項、第4項、信託
    法第5條第2款、第3款、第63條第1項、第22條、第18條第1
    項、第2項第1款、第23條、第34條、第35條第1項、第3項規
    定，訴請⑴陳信強應將系爭土地之所有權移轉登記予以塗銷
    ，回復為上訴人所有。⑵林淑華應將系爭預告登記予以塗銷
    。⑶陳信強與林淑華間就系爭土地於107年1月5日所為設定擔
    保總金額750萬元、債權額比例2分之1之債權行為，及於107
    年1月10日所為最高限額抵押權設定登記之物權行為均應予
    撤銷。⑷林淑華應將系爭抵押權登記予以塗銷。⑸陳信強與謝
    家嘉間就系爭土地於107年1月5日所為設定擔保總金額750萬
    元、債權額比例2分之1之債權行為，及於107年1月10日所為
    最高限額抵押權設定登記之物權行為均應予撤銷。⑹謝家嘉
    應將系爭抵押權登記予以塗銷。備位依民法第92條第1項、
    第767條第1項、第179條、第184條第1項後段、信託法第5條
    第2款、第3款、第63條第1項、第23條、第35條第1項、第3
    項規定，訴請⑴陳信強應將系爭土地之所有權移轉登記予以
    塗銷，回復為上訴人所有。⑵陳信強應給付上訴人750萬元，
    及自109年12月10日民事準備狀繕本送達之翌日起至清償日
    止，按年息5％計算之利息，核非有據，不應准許。原審為上
    訴人敗訴之判決，及駁回假執行之聲請，並無不合。上訴意
    旨指摘原判決不當，求予廢棄改判，為無理由，應予駁回。
    另上訴人追加依民法第114條規定為請求部分，亦為無理由
    ，並該部分假執行聲請，併予駁回。　　
七、本件事證已臻明確，兩造其餘攻擊防禦方法及未經援用之證
    據，經核與判決之結果不生影響，爰不逐一論述，附此敘明
    。　　
八、據上論結，本件上訴及追加之訴均為無理由。依民事訴訟法
    第449條第1項、第78條，判決如主文。
中　　華　　民　　國　　111 　年　　10　　月　　18　　日
                  民事第十庭    
                      審判長法  官  何君豪
                            法  官  高明德
                            法  官  張文毓
正本係照原本作成。
如不服本判決，應於收受送達後20日內向本院提出上訴書狀，其
未表明上訴理由者，應於提出上訴後20日內向本院補提理由書狀
（均須按他造當事人之人數附繕本）上訴時應提出委任律師或具
有律師資格之人之委任狀；委任有律師資格者，另應附具律師資
格證書及釋明委任人與受任人有民事訴訟法第466 條之1第1項但
書或第2項所定關係之釋明文書影本。如委任律師提起上訴者，
應一併繳納上訴審裁判費。
中　　華　　民　　國　　111 　年　　10　　月　　18　　日

                            書記官  劉文珠